【裁判字號】    90,上訴,734
【裁判日期】    901128
【裁判案由】    懲治盜匪條例
【裁判全文】
臺灣高等法院刑事判決                              九十年度上訴字第七三四號
    上  訴  人
    即  被  告  己○○
    指定辯護人  丙○○
右上訴人因懲治盜匪條例案件，不服臺灣士林地方法院八十九年度訴緝字第三一號，
中華民國八十九年十二月一日第一審判決（起訴案號：臺灣士林地方法院檢察署八十
七年度偵字第四七九三號）提起上訴，本院判決如左：
    主  文
原判決撤銷。
己○○共同意圖為自己不法所有，以冒充公務員而行使其職權之方法致使不能抗拒，
而使他人交付其物，處有期徒刑柒年捌月，褫奪公權參年。
    事  實
一、己○○與成年人李銑豪（原名乙○○，未據起訴）意圖為自己不法之所有，基於
    共同之犯意聯絡，於民國八十六年十月二十四日晚上十時許，於經營九記餐廳之
    香港人丁○○騎乘車牌號碼ＱＷＸ─一六八號機車沿臺北市○○街轉入民權西路
    一０二巷欲轉出民權西路一０二巷三十三弄口處，己○○冒充警察出示證件虛幌
    一下攔下丁○○，要丁○○隨渠等離去，丁○○信以為真乃將機車停放路邊，與
    己○○等人步行至臺北市○○路○段一七六號附近坐上計程車，坐車至某處警察
    局旁之小公園下車後，在該處小公園約停留二、三分鐘即轉換己○○等停放於該
    處不詳車牌號碼之小客車，隨之駕車往陽明山行進，途中己○○拿一枚徽章向陳
    鍚祺表示渠等是偵查員，比警察還大，並質問丁○○來臺灣時日甚久，何因未辦
    工作證，並折斷丁○○之香煙，藉口檢查丁○○有無施用毒品，並以冒充警察執
    行檢查丁○○有無販毒，檢視丁○○之隨身物品之方法，致使丁○○不敢抗拒，
    而逐一交出附表一之支票一張、勞力士手錶一只、戒指一枚、ＮＯＫＩＡ行動電
    話一支、現金新台幣（下同）十二萬元、持有之陳淑真之行車執照一張、華僑銀
    行、上海商業儲蓄銀行、萬通銀行之金融卡各一張，嗣在陽明山作短暫停留隨即
    下山，下山後己○○表示渠等有一隊人員，丁○○之金錢太少，乃於八十六年十
    月二十五日凌晨零時十一分至十三分許，載丁○○至臺北市○○路華僑銀行再提
    領十二萬元交予己○○等，嗣己○○即載丁○○在鄰近長春路之吉林路與新生北
    路二十一巷附近之公園下車，並命丁○○下車後往南京東路方向行走不得回頭，
    旋即駕車離去。嗣於八十六年十一月四日二十一時左右，己○○在女友甲○○與
    李銑豪女友戊○○位於臺北縣永和市○○○路○段五十六號四樓，將附表一之支
    票交付予南山人壽保險股份有限公司（以下簡稱南山人壽）苗栗業務代表李家慶
    ，為戊○○暫押保險費，因李家慶將附表之支票向銀行為付款提示而經警循線查
    獲上情。
二、案經臺北市政府警察局中正第二分局移送臺灣臺北地方法院檢察署檢察官簽請臺
    灣高等法院檢察署檢察長令轉臺灣士林地方法院檢察署檢察官偵查起訴。
    理  由
一、訊據上訴人即被告己○○固不否認自被害人丁○○處取得附表之支票及右揭現金
    之事實，惟矢口否認有盜匪犯行，辯稱：是丁○○欠李銑豪的哥哥李國權錢，而
    李銑豪欠伊錢，故當日伊陪李銑豪一起去九記餐廳向丁○○收錢，在九記餐廳門
    口踫到丁○○，丁○○看到渠等即交付十幾萬元及支票一張，我們問他還有沒有
    ，他即表示可以再去領錢，之後他再去吉林路之華僑銀行提款機領十幾萬元，當
    日丁○○約還了四十萬元，並未將丁○○載至陽明山區云云。
二、經查：
（一）右揭事實，迭據被害人丁○○於警訊、原審及本院訊問時指訴綦詳，其於警訊
      指稱：八十六年十月二十四日晚上十時下班後，伊騎乘車牌號碼ＱＷＸ─一六
      八號機車返家，途中行至在臺北市○○街一三三巷巷口附近，遭一高一矮兩個
      男人挾持，渠等自稱是警察並將伊帶至承德路口坐上一部計程車，且出示一張
      紅色服務證上有偵查員字樣（沒有姓名），後來在一個廟前（前面有花園）下
      車後，大約過了二、三分鐘，即又帶伊轉換一部老舊之小客車，在街上繞了一
      圈後開到陽明山，在山區一處黑暗處，將伊身上之支票一張、勞力士手錶一只
      、戒指一枚、ＮＯＫＩＡ行動電話一支、現金十二萬元及皮包內伊之華僑銀行
      、上海商業儲蓄銀行、萬通銀行之金融卡各一張、持有之陳淑真之行車執照搶
      走，然後又帶伊到臺北市○○路華僑銀行再提領十二萬元給渠等，才帶伊回錦
      西街等語（見偵字第四七九三號卷第二十九頁正反面）；於原審訊問時指稱：
      八十六年十月二十四日晚上十時許，伊騎乘車牌號碼ＱＷＸ─一六八號機車返
      家，在臺北市○○街、承德路附近巷口，遭被告與另名男子攔下，渠等自稱係
      警察並出示紅色之證件，當時係晚上伊會怕，認為渠等是警察，伊為配合警察
      辦案乃停車在路旁，之後渠等像朋友一般拉伊之手走至臺北市○○路○段一七
      六號附近坐上計程車，之後在一個警察局旁之小公園下車後，途中渠等二人均
      未講話，在該處小公園約停留二、三分鐘，即轉換渠等停放於該處不詳車牌號
      碼之小客車，隨之駕車往陽明山行進，途中渠等拿一徽章向伊表示渠等是偵查
      員，比警察還大，於路過陽明山之警察局時，渠等還說警察都已關門睡覺他們
      還要工作，並質問伊來臺灣時日甚久，何因未辦工作證，並折斷伊之香煙檢查
      伊有無施用毒品，並以檢查伊有無販毒為由要求檢視伊隨身物品，當時伊懷疑
      渠等不是警察，但不敢講，且不得不配合，渠等要求檢查伊之物品而逐一取走
      附表一之支票一張、勞力士手錶一只、戒指一枚、ＮＯＫＩＡ行動電話一支、
      現金十二萬元及皮包內伊之華僑銀行、上海商業儲蓄銀行、萬通銀行之金融卡
      各一張、持有之陳淑真之行車執照，嗣在陽明山作短暫停留隨即下山，下山後
      渠等表示伊只有那麼一點小錢，渠等有一隊人員，故叫伊至臺北市○○路華僑
      銀行再提領十二萬元給渠等，伊當時認為不合理，但不敢講，怕渠等會對伊不
      利，領完錢後渠等叫伊上車，載至長春路附近叫伊下車，伊問為何未還伊東西
      ，渠等表示拿回去檢查檢查再還伊，並命伊下車後往南京東路方向行走不得回
      頭，渠等即駕車離去等語（見原審卷第四十三頁背面至第四十八頁背面、第一
      ○九頁至第一一八頁）；於本院九十年三月十二日、三月三十日訊問時亦為相
      同之指訴，並有被害人丁○○繪製案發當天其騎乘車牌號碼ＱＷＸ─一六八號
      機車沿臺北市○○街轉入民權西路一０二巷欲轉出民權西路一０二巷三十三弄
      口處被攔下，並將機車停放路邊，與被告等人行至臺北市○○路○段一七六號
      附近上計程車，以及在臺北市○○路與新生北路二十一巷附近之公園被放下車
      之現場圖在卷可稽（見原審卷第二○七頁）。又經本院將被告送往法務部調查
      局測謊結果，被告就未曾押丁○○至陽明山等情，經測試呈情緒波動反應，研
      判有說謊，亦有該局（九○）陸(三)字第九○○三五二二○號鑑定通知書附卷（
      見本院卷附）可稽。足證被告確有押被害人丁○○至陽明山之事實，至被告聲
      請勘驗當日路程所需時間，以證被害人丁○○指訴不實云云，核無必要，附此
      敘明。
（二）且查被害人丁○○被取走之附表一之支票於票載發票日前即已掛失止付，亦有
      美國運通銀行臺北分行八十六年十二月十七日美運發通營運字第九七０四五號
      函影本在卷可稽（見臺灣臺北地方法院檢察署八十七年度偵字第四四三九號卷
      第十一頁），並經發票人鄭志昌供明在卷（見同上偵查卷第四頁），且被害人
      丁○○指稱：伊於案發後之五或六日始告知發票人鄭志昌，因伊被搶之那兩天
      鄭志昌出國等語（見原審卷第一一五頁），經原審查詢結果發票人鄭志昌確於
      八十六年十月二十三日出境，迄同年月二十九日始入境，有內政部警政署入出
      境管理局八十九年九月二日（八九）境信昌字第六三六五八號函附出入境紀錄
      表附卷（見原審卷第一四一頁至第一四二頁）可稽；且證人丁○○被取走之華
      僑銀行、上海商業儲蓄銀行、萬通銀行三張金融卡，除案發當日證人丁○○持
      向華僑銀行提領十二萬元交付被告等之華僑銀行金融卡未經掛失外，其餘上海
      商業儲蓄銀行、萬通銀行二張金融卡，分別於八十六年十月二十五日及同年月
      二十七日申請掛失，有上海商業儲蓄銀行中山分行八十九年九月四日（八九）
      上中山字第０五九號函、萬通商業銀行三重分行八十九年十一月九日萬通三重
      字第一０一號函附卷（見原審卷第一四四頁、第二三三頁）可稽。再者，被害
人丁○○於八十六年十月二十五日凌晨零時十一分二十三秒、十二分七秒、十
      二分五十四秒、十三分三十八秒在臺北市○○路華僑銀行提領十二萬元交付被
      告，亦有證人丁○○之華僑銀行活期儲蓄存款存摺、存提明細表附卷可稽（見
      同上偵查卷第十三頁至第十七頁）；此外本件案發時間為八十六年十月二十四
      日晚間十時許至被害人丁○○最後至臺北市○○路提款之次日凌晨零時許間隔
      約二小時，核與被害人丁○○於原審訊問時指稱：從上被告之小客車上陽明山
      停下來，時間超過一個小時等語（見原審卷第四十五頁背面）之情節相合。再
      者，被害人丁○○於檢察官偵訊時指述於八十六年十月二十四日被取走號碼Ｚ
      000000000號ＮＯＫＩＡ行動電話一支，伊於被搶後有去換密碼卡，
      號碼還是一樣（見偵字第一○○三號卷第一百三十頁背面、第一百三十一頁正
      面），核與原審函查中華電信股份有限公司，經其函覆上開電話號碼之持有人
      為陳偉早（丁○○員工），申請時間為八十六年四月一日，使用狀況為使用中
      相合，是綜上所述堪認被害人丁○○之指述應屬非虛。至被告辯稱：倘有強盜
      情事，何以被害人丁○○未報案云云，惟被害人丁○○於警訊時已陳稱：案發
      後伊與太太及二、三個朋友到中山分局問站在門外的警員，警員叫伊到大同分
      局寧夏派出所報案，而寧夏派出所值班的員警又叫伊到長春路派出所報案，到
      長春路派出所時，值班員警又說是大同分局轄區，叫伊回寧夏派出所報案，伊
      又回寧夏派出所，警員就叫伊辦理香港身分證及行車執照遺失等語（見偵字第
      四七九三號卷第二十九頁背面），而被害人丁○○確曾於八十六年十月二十五
      日向臺北市政府警察局大同分局寧夏派出所辦理香港身分證及行車執照遺失之
      報案，亦有臺北市政府警察局大同分局八十六年十月二十八日北市警同分刑龍
      字第八六六二四二一六○○號函附卷（見偵字第一○○三號卷第十五頁）可稽
      ，足證被害人丁○○陳述屬實。是臺北市政府警察局大同分局於八十九年九月
      二日以北市警同分刑字第八九六二四七七六○○號雖函稱：該分局寧夏派出所
      八十六年十月二十四日、二十五日並無受理丁○○報案被搶紀錄云云（見原審
      卷第一五一頁），惟此不能採為對被告有利之認定。
（三）被告亦坦承附表一之支票係其交予證人李家慶（見原審卷第二四八頁），且證
      人李家慶於偵查中證稱：附表鄭志昌十八萬元之支票是八十六年十月份，在戊○○住處有個室友之男朋友（嗣經指認為被告己○○）給我暫押戊○○的保費
      等語（見偵字第一○○三號卷第二十九頁、第四十六頁至第四十七頁）；並於
      原審訊問時當庭指認該支票係被告所交付，並證稱：被告因為戊○○的保險費
      而交付該紙支票，因為伊已經代墊保險費，所以收了十八萬元的支票，被告要
      伊先不要軋票，他要伊先拿著票，等有錢後他會拿錢給伊等語（見原審卷第七
      十八頁至第八十頁），可證明附表一之支票確係由被告交付予李家慶。
（四）再查被告始終堅稱八十六年十月二十四日係與李銑豪相偕前去找被害人丁○○
      ，惟證人李銑豪矢口否認前往，辯稱伊僅於八十六年十月二十日駕車載被告前
      去九記餐廳，是日晚上即返回高雄，同年月二十四日伊人在高雄，未與被告一
      同前往九記餐廳找丁○○云云。經查被害人丁○○曾於八十七年二月二十三日
      指認李銑豪很像搶劫伊財物之人，是四、五年前朋友李國權之弟弟（見偵字第
      四七九三號卷第十九頁至第二十頁），雖丁○○至本院訊問時仍表示無法確認
      搶其財物者是否為李銑豪，惟被告始終堅指案發當日係與李銑豪同往，且被告
      取得附表一之支票亦係為李銑豪之女友戊○○暫押保費而交予證人李家慶，且
      二人之女友當時亦同住於臺北縣永和市○○○路○段五十六號四樓，亦經證人
      戊○○證述在卷。又經本院將被告及證人李銑豪送往法務部調查局測謊結果，
      被告就李銑豪有與其前往取款，經測試無情緒波動反應，研判未說謊；證人李
      銑豪就案發時未與被告至九記餐廳取款，經測試呈情緒波動之反應，研判有說
      謊等情，亦有該局（九○）陸(三)字第九○○三五二二○號、第0000000
      0號鑑定通知書附卷（見本院卷附）可稽，是被告案發時應係與李銑豪同往。
（五）雖被告辯稱因九記餐廳之賭客向丁○○借錢賭博，渠等投資丁○○放帳收利息
      ，廣東人找李銑豪之哥哥李國權去幫忙打點，李國權乃找李銑豪幫忙，因此種
      錢沒收據，故李銑豪再找伊一起去九記餐廳收賭場之錢，在九記餐廳門口踫到
      丁○○，丁○○看到渠等即交付十幾萬元及支票一張，我們問他還有沒有，他
      即表示可以再去領錢，之後即去吉林路之華僑銀行領十餘萬元交予渠等，並未
      押丁○○至陽明山，且如渠等有押丁○○強迫領錢，則何以未令丁○○說出另
      二張金融卡之密碼或令其就另二金融卡領款云云。惟查被告於原審訊問時先供
      稱：伊不認識丁○○，但在澳門之賭場聽說賭博要借錢要向丁○○借，伊與丁○○無債務糾紛云云（見原審卷第九十七頁）；又稱：案發前四、五日伊與李
      銑豪用最笨之方法在九記餐廳等丁○○看他會不會還錢，因李銑豪說丁○○有
      一段時間未將該回帳之錢拿出來，係丁○○要分紅給我們，當天在丁○○之餐
      廳門口收到十幾萬元，附表一之支票何時給的伊不清楚，之後由李銑豪開車載
      丁○○至吉林路加油站對面之銀行提領十或十二萬元，因丁○○表示伊之提款
      卡只能領那麼多，此外未向丁○○拿其他之東西，錢由李銑豪帶走，票是李銑
      豪交給戊○○云云（見原審卷第九十七頁至第一○○頁）；繼稱：八十六年十
      月二十四日在九記餐廳門口向丁○○收十幾萬元及一張票，渠等問他還有沒有
      ，他表示還可以去領，之後再去領十幾萬元，是他自己領的，因他要還渠等賭
      馬的帳，丁○○係香港賭馬之小組頭，他幫渠等收賭馬之牌號及賭資轉交給渠
      等，若有人賭中，渠等會先付彩金給丁○○轉給中彩者，丁○○再向沒中彩者
      收賭資給渠等，李銑豪之哥哥李國權係渠等之大賭頭，因向丁○○收的這種錢
      沒收據，故李銑豪找伊一同前往云云（見原審卷第一三五頁至第一三六頁）；
      再稱：乙○○找伊去收場子之錢，賭客向丁○○借錢來賭，渠等投資丁○○放
      帳收利息，因丁○○是第一線面對賭客，他向賭客收錢再轉給我們云云（見原
      審卷第一三六頁至第一三七頁），綜上被告前後所述，由不認識丁○○，至向
      丁○○收渠等投資場子之錢或分紅，乃至經由丁○○收賭馬之牌支及賭資，並
      交付賭金，係向丁○○收賭客之賭資，前後歧異，且依被告所述丁○○一見到
      渠等即將錢交予渠等，則被告何需如其所述於案發前四、五天起即在九記餐廳
      門口以最笨之方法等丁○○，渠等如與被害人丁○○早有協定，則渠等逕入九
      記餐廳向丁○○示明來意即足，又何需於店外多次守候被害人丁○○。且證人
      李國權於原審訊問時證稱：伊因二名小孩在屏東由岳母帶，且在高雄買房子，
      於八十四年即遷居高雄，五年來原在高雄市三民區開燒臘店，之後於黃昏市場
      租一攤位作燒臘，曾見過被告一次，因其去弟弟李銑豪工作之餐廳找弟弟，被
      告亦去找李銑豪，之後即未曾與被告踫面或聯絡，亦未曾告訴被告九記餐廳經
      營情形，伊離開九記餐廳時未有糾紛，亦未曾與丁○○有糾紛，丁○○之九記
      餐廳未開賭場，只有朋友聚在一起賭博等語（見原審卷第一○四頁至第一○八
      頁），被告於原審訊問時亦坦承：伊與李國權只聊天一次，只是點頭之交，李
      國權未曾在經濟上幫助過伊等語（見原審卷第一○八頁至第一○九頁），核與
      證人李銑豪於原審訊問時證稱：哥哥李國權與被告見過一次面，是在其工作的
      餐廳等語（見原審卷第一二七頁）相同，是被告前揭辯稱李銑豪之哥哥李國權
      係渠等之大賭頭，因向丁○○收參賭者之賭資，此種錢沒收據，故乙○○找伊
      一起去云云，應係臨訟捏造之詞，不足採信。且被害人丁○○加入九記餐廳為
      股東時，李國權早非餐廳股東，二人亦無債務糾紛，與李國權八年來沒有來往
      ，與李銑豪七年前見過一次面，之後再也沒有見面等情，亦經丁○○供明在卷
      （見原審卷第一一○頁），是綜上述，被告所辯，均空言無據，且相互矛盾，
      所辯不足採信。至被告辯稱：如取走丁○○之上海商業儲蓄銀行、萬通銀行之
      金融卡，豈會不令其告知提款卡密碼或令其領款云云，惟被害人丁○○於原審
      訊問時已指稱：伊金融卡及證件放在皮包內一起被拿走等語（見原審卷第一一
      八頁），是被告應於取走丁○○之皮包當時未知尚有另二張金融卡及陳淑真之
      行車執照，自不得以丁○○之該二張金融卡未經提領，即謂被告未有上開犯行
      ，否則被害人丁○○何需向金融行庫掛失該二張金融卡。是綜上所述，本件事
      證明確，被告犯行洵堪認定。至證人戊○○於本院九十年四月三十日、九十年
      八月三日訊問時，及證人甲○○於本院九十年四月十六日訊問時所證被告與李
      銑豪平日交往情形，核與本案無直接關聯，均不能採為被告有利之認定。至被
      告聲請將被害人丁○○送法務部調查局作測謊鑑定，惟被害人丁○○罹患胃病
      ，生理狀況欠佳，不合測試條件，致無法鑑定等情，亦有法務部調查局（九○
      ）陸(三)字第九○○三五二二○號鑑定通知書附卷（見本院卷附），本件被告罪
      證明確，已如前述，本院核無再送測謊鑑定之必要，附此敘明。
（六）按懲治盜匪條例於四十六年修正時，其立法意旨，係認為該條例有長期施行之
      必要，爰刪除第十條關於施行期間為一年之規定，將限時法修正為常態之特別
      法，另將第十一條修正為第九條，規定本條例自公布日施行，此所謂「本條例
      」係指四十六年六月五日公布之常態特別法而言，非指三十三年四月八日公布
      之限時法。修正後之常態特別法條文既自四十六年六月五日施行，即與修正前
      之限時法條文完全區隔，雖名為「修正」，實等同於「制定」，從而修正前之
      條文是否經合法延長施行期間，並不影響四十六年六月五日公布之本條例。是
      被告辯稱：懲治盜匪條例已失效云云，容屬誤會。
三、按懲治盜匪條例第五條第一項第一款之普通強盜罪，係以施強暴、脅迫、藥劑、
    催眠術或他法，致使不能抗拒而取他人之物或使其交付為構成要件。所稱他法，
    係以強暴、脅迫、藥劑、催眠術以外，舉凡一切足以使人喪失抗拒能力之方法，
    如濫權捕禁、或冒充公務員施行拘禁等皆是，其所施用之不法方法，祇須抑壓被
    害人之抗拒，足以喪失其意思自由為已足，縱令被害人實際並無抗拒行為，仍於
    強盜罪之成立不生影響。本件被告冒充警察執行偵查犯罪職權之方法，命被害人
    丁○○交出身上財物，衡諸一般民眾面對警察之執行勤務，皆不敢多加抗拒之經
    驗法則，被告等所使用之不法方法，實已達壓抑被害人之抗拒而使其喪失意思自
    由，而使其交付財物，核其所為係犯刑法第一百五十八條第一項、懲治盜匪條例
    第五條第一項第一款之罪；被告與乙○○有犯意聯絡，行為分擔，為共同正犯。
    被告所犯上開二罪，有方法結果之牽連關係，為牽連犯，應從一重之懲治盜匪條
    例第五條第一項第一款之罪處斷。公訴人未起訴被告犯刑法第一百五十八條第一
    項之罪，惟該部分之犯罪與起訴之懲治盜匪條例第五條第一項第一款之罪，有牽
    連犯之裁判上一罪之關係，本院自得併予審理。
四、原審認被告罪證明確，予以論科，固非無見。惟按懲治盜匪條例第七條第一項規
    定：盜匪所得之財物，應發還被害人，此項規定所稱「盜匪所得之財物，應發還
    被害人」云者，雖無追繳發還之規定，然若此項盜匪所得之財物，經證明尚未費
    失而顯屬存在，且事實上未經發還者，縱屬未經扣押，仍均應於裁判同時併為發
    還之諭知。反之，盜匪所得之財物，未經扣押，亦無證據證明尚未費失而顯屬存
    在，則未免執行上困難，自毋庸諭知沒收。本案被告犯罪所得之現金共二十四萬
    元、勞力士手錶一只、戒指一枚、ＮＯＫＩＡ行動電話一支、陳淑真之行車執照
    一張、華僑銀行、上海商業儲蓄銀行、萬通銀行之金融卡各一張之財物，均未扣
    押，亦無證據證明尚未費失，原判決諭知發還被害人丁○○，即有未洽。又被告
  所犯刑法第一百五十八條第一項、懲治盜匪條例第五條第一項第一款之罪，有方
    法目的之牽連關係，應為牽連犯，原判決認係一行為觸犯數罪名之想像競合犯，
    亦有不當。被告上訴意旨猶執前詞否認犯罪，固不足取，惟原判決既有上開可議
    之處，自應由本院將原判決撤銷改判。爰審酌被告年輕力壯，不思腳踏實地自食
    其力，反恃強欺弱強劫他人財物，危及他人財產之安全，暨其犯罪所得財物，未
    傷及被害人身體、生命及暨犯後飾詞卸責等一切情狀，量處如主文第二項所示之
    刑，以示懲儆。又依被告所犯盜匪罪之犯罪之性質，認有褫奪公權之必要，併依
    刑法第三十七條第二項規定，宣告褫奪公權參年。
五、被告盜匪所得之現金共二十四萬元、勞力士手錶一只、戒指一枚、ＮＯＫＩＡ行
    動電話一支、陳淑真之行車執照一張、華僑銀行、上海商業儲蓄銀行、萬通銀行
    之金融卡各一張之財物，均未扣押，亦無證據證明尚未費失，未免執行上之困難
    ，不另諭知發還被害人丁○○，附此敘明。
據上論斷，應依刑事訴訟法第三百六十九條第一項前段、第三百六十四條、第二百九
十九條第一項前段，懲治盜匪條例第五條第第一項第一款、第八條，刑法第二十八條
、第一百五十八條第一項、第五十五條、第三十七條第二項，罰金罰鍰提高標準條例
第一條前段，判決如主文。
本案經檢察官劉靜婉到庭執行職務。
中      華      民      國    九十    年     十一     月    二十八    日
                              臺灣高等法院刑事第 十五  庭
                                  審判長法  官  房  阿  生
                                        法  官  鄧  振  球
                                        法  官  雷  元  結
右正本證明與原本無異。
如不服本判決應於收受送達後十日內向本院提出上訴書狀，其未敘述上訴之理由者並
得於提起上訴後十日內向本院補提理由書（均須按他造當事人之人數附繕本）。
                                        書記官  梁  雅  華
中      華      民      國    九十      年     十一   月    二十八    日
附錄：本案論罪科刑法條全文
附表：
１、發票人鄭志昌、發票日八十六年十一月三日、金額十八萬元、票號000000
    0號。
懲治盜匪條例第五條
有左列行為之一者，處無期徒刑或七年以上有期徒刑：
一、意圖為自己或第三人不法所有，以強暴、脅迫、藥劑、催眠術或他法，致使不能
    抗拒，而取他人之物或使其交付者。
二、發掘墳墓而盜取殮物者。
三、藏匿或包庇盜匪者。
前項第一款之未遂犯罰之。
預備犯第一項第一款之罪者，處一年以下有期徒刑。


司法院資訊處製作；財團法人民間司法改革基金會備份。
